臺灣基隆地方法院刑事判決　　　　　　　　　　　　　九十三年度訴字第三三０號
　　公　訴　人　臺灣基隆地方法院檢察署檢察官
　　被　　　告　甲○○
右列被告因違反毒品危害防制條例案件，經檢察官提起公訴（九十三年度毒偵字第七
八０號），本院合議庭評議由受命法官獨任以簡式審判程序進行審理，並判決如左：
    主      文
甲○○連續施用第一級毒品，處有期徒刑柒月。
    事      實
一、甲○○前曾因施用毒品案件，經觀察、勒戒後，認無繼續施用毒品之傾向，由臺
    灣基隆地方法院檢察署檢察官於民國九十二年四月十六日，以九十二年度毒偵緝
    字第二七號、九十二年度毒偵字第二七一號為不起訴處分在案；又因施用毒品案
    件，經觀察、勒戒後，認有繼續施用毒品之傾向，經本院裁定送戒治處所施以強
    制戒治，並於九十三年一月三十日，以九十二年度訴字第六二六號判處有期徒刑
    七月確定（現正執行中，非累犯）。乃甲○○仍不知惕勵己行，復基於施用第一
    級毒品海洛因之概括犯意，自九十三年三月間某日起，至九十三年五月四日上午
    六時止，或在基隆市○○路之不詳友人住處，或在基隆市○○路一一六號二樓麥
    當勞之女廁所內，以將海洛因置放在注射針筒內摻水稀釋後再予施打之方式，連
    續施用第一級毒品海洛因多次，平均一日施用二次。嗣為警於九十三年五月四日
    上午十時三十分許，在基隆市○○路一一六號二樓麥當勞之女廁所盤查查獲，嗣
    經採其尿液送驗，結果呈嗎啡陽性反應，始知上情。
二、案經基隆市警察局第一分局報請臺灣基隆地方法院檢察署檢察官偵查起訴，本院
    合議庭評議由受命法官獨任以簡式審判程序進行審理。
    理      由
壹、程序事項
    查本件被告甲○○所犯者非為死刑、無期徒刑、最輕本刑為三年以上有期徒刑之
    罪或高等法院管轄第一審案件，其於準備程序進行中，先就被訴事實為有罪之陳
    述，經告知其簡式審判程序之旨，並聽取公訴人之意見後，本院業已依刑事訴訟
    法第二百七十三條之一第一項之規定，裁定由受命法官獨任以簡式審判程序進行
    本案之審理。
貳、實體事項
一、右揭事實業據被告甲○○於本院審理時坦承不諱；而被告為警查獲後所採集之尿
    液檢體，經基隆市警察局第一分局送請基隆市衛生局檢驗之結果，呈嗎啡陽性反
    應之事實，有基隆市衛生局基衛檢壹字第０九三０００七０一二號檢驗成績書正
    本乙紙在卷可按；參之「一般人注射海洛因後經體內吸收代謝約三十分鐘後，以
    嗎啡型態為主開始排入尿中，且以最初六至十二小時排泄量最多。若以日計，約
    有百分之八十之毒品代謝物（嗎啡）可在注射後二十四小時內陸續由尿中排出體
    外，剩餘量則可能在數日內分別排出體外」等情節，亦有法務部調查局九十年四
    月十二日陸(一)字第九０一三三三三五號函在卷可憑，綜合上情以觀，堪認被告
    自白施用第一級毒品海洛因之情節，與事實相符，可以採信。又被告前因施用毒
    品案件，經觀察、勒戒後，認無繼續施用毒品之傾向，由臺灣基隆地方法院檢察
    署檢察官於九十二年四月十六日，以九十二年度毒偵緝字第二七號、九十二年度
    毒偵字第二七一號為不起訴處分在案；又因施用毒品案件，經觀察、勒戒後，認
    有繼續施用毒品之傾向，經本院裁定送戒治處所施以強制戒治，並於九十三年一
    月三十日，以九十二年度訴字第六二六號判處有期徒刑七月確定等情，有上開各
    該不起訴處分書、刑事判決書各乙件及臺灣高等法院被告全國前案紀錄表附卷足
    佐。綜上所陳，本件事證明確，被告施用毒品三犯以上之犯行，洵堪認定。
二、查海洛因係毒品危害防制條例所列管之第一級毒品，此為該條例第二條第二項第
    一款所明定；核被告於因無繼續施用毒品傾向而經檢察官為不起訴處分以後，五
    年以內施用第一級毒品海洛因三犯以上者，係犯毒品危害防制條例第十條第一項
    之施用第一級毒品罪。被告施用第一級毒品前後，持有第一級毒品海洛因之低度
    行為，應為施用毒品之高度行為所吸收，不另論罪。被告前後多次施用第一級毒
    品海洛因之犯行，時間緊接，手法相類，所犯復均係構成要件相同之罪名，顯係
    基於概括犯意反覆為之，為連續犯，應依刑法第五十六條之規定，論以一罪，並
    加重其刑。未據檢察官起訴之部分，與已經起訴並經本院認定為有罪之部分，有
    連續犯之裁判上一罪關係，詳如前述，依審判不可分之原則，自亦為起訴效力之
    所及，而為本院所應併予審理。本院審酌被告犯罪之動機、吸食頻率、曾有施用
    毒品之前科仍不知悔改，一再犯下本案，惟犯罪後坦承犯行、態度良好，且所犯
    之施用毒品犯行乃戕害自己身心健康，並未危及他人等一切情狀，量處如主文之
    刑，以示懲儆。
三、扣案之注射針筒蓋乙只，雖係被告所有之物，此業據被告敘明在卷，然其並非被
    告用以施打海洛因之注射針筒本身，而非被告供本件犯罪所用之物，是本院自無
    從就此併為沒收之諭知，附此說明。
據上論斷，應依刑事訴訟法第二百七十三條之一第一項、第二百九十九條第一項前段
，毒品危害防制條例第二十三條第二項、第十條第一項，刑法第十一條前段、第五十
六條，判決如主文。
本案經檢察官張長樹到庭執行職務。
中      華      民      國      九十三      年      六      月  十六    日
                                臺灣基隆地方法院刑事第四庭
                                      法    官  王  慧  惠
右正本證明與原本無異。
對於本件判決如有不服，應於收受送達後十日內，向本院提出上訴書狀，上訴於臺灣
高等法院，並按他造當事人之人數附具繕本。
                                      書 記 官  王  月  娥
中      華      民      國      九十三      年      六      月  十六    日
附錄論罪法條：
毒品危害防制條例第十條第一項
施用第一級毒品者，處六月以上五年以下有期徒刑。
